【裁判字號】    98,易,343
【裁判日期】    980414
【裁判案由】    竊盜
【裁判全文】
臺灣臺南地方法院刑事判決               98年度易字第343號
公  訴  人  臺灣臺南地方法院檢察署檢察官
被      告  丁○○
上列被告因竊盜案件，經檢察官提起公訴（98年度營偵字第300
號），被告就被訴事實為有罪之陳述，本院以簡式審判程序進行
，判決如下：
    主  文
丁○○攜帶凶器竊盜，累犯，處有期徒刑柒月；又竊盜，累犯，
處有期徒刑肆月，應執行有期徒刑拾月。
    事實及理由
一、本案犯罪事實及證據，除檢察官起訴書（如附件）犯罪事實
    欄第1、2行應更正為下列所載之前科表外，其餘均引用附件
    之記載。
┌─┬─────┬─────┬─────┬──────┬───┬────┬────┐
│編│案由      │判決字號  │判決法院  │宣告刑或定應│定執行│執行完畢│就本案有│
│號│          │          │          │執行刑      │刑    │日期    │無構成累│
│  │          │          │          │            │      │        │犯      │
├─┼─────┼─────┼─────┼──────┼───┼────┼────┤
│1 │竊盜      │93上訴483 │臺灣高等法│有期徒刑1年 │減刑並│97年7月 │有      │
│  │          │          │院高雄分院│            │定應執│24日    │        │
├─┼─────┼─────┼─────┼──────┤行為有│        │        │
│2 │竊盜等    │92易緝197 │臺灣高雄地│應執行有期徒│期徒刑│        │        │
│  │          │          │方法院    │刑1年6月    │1年7月│        │        │
├─┼─────┼─────┼─────┼──────┤（96聲│        │        │
│3 │傷害      │91易612   │臺灣高雄地│有期徒刑3月 │減560 │        │        │
│  │          │          │方法院    │            │）（接│        │        │
├─┼─────┼─────┼─────┼──────┤續執行│        │        │
│4 │偽造文書  │95台上2046│最高法院  │有期徒刑7月 │）    │        │        │
├─┼─────┼─────┼─────┼──────┼───┤        │        │
│5 │竊盜等    │94簡上655 │臺灣高雄地│應執行有期徒│減刑並│        │        │
│  │          │          │方法院    │刑6月       │定應執│        │        │
├─┼─────┼─────┼─────┼──────┤行刑為│        │        │
│6 │竊盜      │93易552   │臺灣台中地│有期徒刑1年6│有期徒│        │        │
│  │          │          │方法院    │月          │刑1年1│        │        │
├─┼─────┼─────┼─────┼──────┤月（96│        │        │
│7 │贓物      │93易1280  │臺灣彰化地│有期徒刑5月 │聲減56│        │        │
│  │          │          │方法院    │            │0）（ │        │        │
│  │          │          │          │            │接續執│        │        │
│  │          │          │          │            │行）  │        │        │
├─┼─────┼─────┼─────┼──────┼───┤        │        │
│8 │竊盜      │95上訴1666│台灣高等法│有期徒刑1年 │減為有│        │        │
│  │          │          │院台中分院│            │期徒刑│        │        │
│  │          │          │          │            │6月（ │        │        │
│  │          │          │          │            │96聲減│        │        │
│  │          │          │          │            │2334）│        │        │
│  │          │          │          │            │（接續│        │        │
│  │          │          │          │            │執行）│        │        │
└─┴─────┴─────┴─────┴──────┴───┴────┴────┘
二、本件被告丁○○所犯均為死刑、無期徒刑或最輕本刑為3年
    以上有期徒刑以外之罪，其於準備程序中就被訴事實為有罪
    之陳述，經法官告知簡式審判程序之旨，並聽取公訴人之意
    見後，爰依刑事訴訟法第273條之1第1項規定，裁定進行簡
    式審判程序；另依據刑事訴訟法第273條之2、同法第159條
    第2項之規定，不適用傳聞法則有關限制證據能力之相關規
    定，並得依同法第310條之2準用第454條之規定製作略式判
    決書，均先敘明。
三、論罪科刑：
  (一)按刑法第321條第1項第3款之攜帶兇器竊盜罪，係以行為人
    攜帶兇器竊盜為其加重條件，此所謂兇器，其種類並無限制
    ，凡客觀上足對人之生命、身體、安全構成威脅，具有危險
    性之兇器均屬之，且祇須行竊時攜帶此種具有危險性之兇器
    為已足，並不以攜帶之初有行兇之意圖為必要。查被告丁○
    ○所有並供其竊取被害人機車車牌所使用之鐵製梅花扳手，
    為金屬製品，質地堅硬，如以之攻擊，足對人之身體、生命
    構成威脅，具有危險性，應屬兇器無疑，是核被告竊取被害
    人車牌之犯行，係犯刑法第321條第1項第3款之攜帶兇器竊
    盜罪。
  (二)核被告以鐵製梅花扳手竊取被害人丙○○所有車牌2面，所
    為係犯刑法第321條第1項第3款之攜帶兇器竊盜罪；被告以
    萬能鑰匙竊取被害人乙○○所有自用小客車，所為係犯刑法
    第320條第1項之竊盜罪。又被告就上開所犯攜帶兇器竊盜罪
    及竊盜罪2罪間，犯意個別，行為互殊，應分論併罰。
  (三)被告所犯上開犯罪事實欄所載之前科紀錄，此有臺灣高等法
    院被告前案紀錄表在卷可參，被告於有期徒刑執行完畢後5
    年內以故意再犯本件有期徒刑以上之罪，均為累犯，各應依
    法加重其刑。
  (四)爰審酌被告曾犯竊盜罪經法院判處罪刑，仍不知悔改，及其
    犯罪動機、目的、手段、造成被害人之損害、犯罪後之態度
    等一切情狀，分別量處如主文所示之刑，並定其應執行之刑
    ，以資懲儆。
  (五)又被告用以竊取被害人丙○○所有車牌所用之鐵製梅花扳手
    及竊取被害人乙○○所有自小客車所用之萬能鑰匙，因均未
    經扣案，故上開鐵製梅花扳手及萬能鑰匙既不能證明尚屬存
    在，為免執行困難，爰不另為沒收之諭知，附此敘明。
四、依刑事訴訟法第273條之1第1項、299條第1項前段、第310條
    之2、第454條，刑法第320條第1項、第321條第1項第3款、
    第47條第1項、第51條第5款，刑法施行法第1條之1，判決如
    主文。
本案經檢察官甲○○到庭執行職務。
中    華    民    國    98    年    4     月    14    日
                  刑事第二庭  法  官  黃瑪玲
以上正本證明與原本無異。
如不服本判決，應於收受本判決後10日內，向本院提出上訴書狀
，並應敘述具體理由。如未敘述上訴理由者，應於上訴期間屆滿
後20日內向本院補提理由書狀（均須按他造當事人之人數附繕本
）「切勿逕送上級法院」。
                              書記官  黃玉秀
中    華    民    國    98    年    4     月    14    日
附錄法條
中華民國刑法第320條
(普通竊盜罪、竊佔罪)
意圖為自己或第三人不法之所有，而竊取他人之動產者，為竊盜
罪，處 5 年以下有期徒刑、拘役或 500 元以下罰金。
意圖為自己或第三人不法之利益，而竊佔他人之不動產者，依前
項之規定處斷。
前二項之未遂犯罰之。
中華民國刑法第321條
（加重竊盜罪）
犯竊盜罪而有左列情形之一者，處 6 月以上、 5 年以下有期徒
刑：
一  於夜間侵入住宅或有人居住之建築物、船艦或隱匿其內而犯
    之者。
二  毀越門扇、牆垣或其他安全設備而犯之者。
三  攜帶兇器而犯之者。
四  結夥三人以上而犯之者。
五  乘火災、水災或其他災害之際而犯之者。
六  在車站或埠頭而犯之者。
前項之未遂犯罰之。


司法院資訊處製作；財團法人民間司法改革基金會備份。
